臺灣屏東地方法院民事判決　九十三年度訴字第七一號
　　原　　　告　甲○○
　　訴訟代理人　乙○○
　　被　　　告　丁○○
　　訴訟代理人　丙○○
右當事人間，請求侵權行為損害賠償事件，本院於民國九十三年三月八日言詞辯論終
結，判決如下：
    主    文
被告應給付原告新台幣壹拾柒萬伍仟肆佰玖拾壹元，及自民國九十三年三月二十日起
至清償日止按週年利率百分之五計算之利息。
原告其餘之訴駁回。
訴訟費用由被告負擔三分之二；餘由原告負擔。
本判決第一項於原告以新台幣陸萬元供擔保後，得假執行。
原告其餘假執行之聲請駁回。
    事    實
一、原告主張：被告前因遭人砍傷，遂於民國九十一年七月二十八日晚間十一時許，
    乘坐訴外人辛俊民所騎乘車牌號碼ＰＧＺ—一八三號機車到達屏東縣里港鄉過江
    村過江堤防上，由辛俊民持警棍刀與訴外人王俊興、張恭哲、許川益等人互毆，
    辛俊民不支倒地，王俊興等人則四散走避。適原告在堤防下友人住處聊天，走往
    提防上方查看，詎被告見狀，認原告係毆打辛俊民之同夥，隨手撿起前揭警棍刀
    衝下堤防，並以台語稱「好，你來」等語，揮刀往原告左肩、上額、右手臂各一
    刀，致原告受有左肩撕裂傷（十五乘七公分）、頭皮撕裂傷（八乘六公分）併頭
    骨破裂及右手臂輕微劃傷等傷害，被告上述傷害行為業經本院、台灣高等法院高
    雄分院先後以九十二年訴字第二二六號、九十二年上訴字第一一七二號判處被告
    有期徒刑二年確定在案。原告受傷後，支付醫藥費新台幣（下同）四萬五千四百
    九十一元，又因受傷六個月不能工作，受有工作損失二十二萬元，另請求精神慰
    撫金三十三萬四千五百零九元，合計六十萬元。右述各項損害，均係被告上述侵
    權行為所生之結果，被告應負賠償責任，為此爰依侵權行為法律關係及民法第一
    百八十四條、第一百九十三條、第一百九十五條第一項規定，提起本件訴訟。於
    本院聲明：(一)被告應給付原告六十萬元，及自起訴狀繕本送達翌日起至清償日止
    按週年利率百分之五計算之利息。(二)並願供擔保，請求宣告假執行。
二、被告則以：對於刑事部分並不爭執，又關於醫藥費用其中健保給付部份應不得列
    入，且被告應無工作損失，及精神慰撫金過高等語，資為抗辯。並聲明：(一)原告
    之訴及假執行之聲請均駁回。(二)訴訟費用由原告負擔。
三、本件原告主張其於九十一年七月二十八日遭被告持刀殺傷，致其受有左肩撕裂傷
    、頭皮撕裂傷併頭骨破裂、及右手臂輕微劃傷等傷害，被告傷害行為業經判處有
    期徒刑二年確定之事實，為被告所不爭執，並經調閱本院九十二年訴字第二二六
    號、及台灣高等法院高雄分院九十二年上訴字第一一七二號前開刑事案卷查明無
    訛，原告此部分之主張，堪信為真實。被告另以前詞置辯，則本件之爭點為原告
    請求被告賠償醫藥費、工作損失、及精神慰撫金之金額各為若干？
四、按因故意或過失，不法侵害他人之權利者，負損害賠償責任；不法侵害他人之身
    體或健康者，對於被害人因此喪失或減少勞動能力或增加生活上之需要時，應負
    損害賠償責任；不法侵害他人之身體、健康、名譽、自由、信用、隱私、貞操、
    或不法侵害其他人格法益而情節重大者，被害人雖非財產上之損害，亦得請求賠
    償相當之金額，民法第一百八十四條第一項前段、第一百九十三條第一項、第一
    百九十五條第一項分別定有明文。被告不法侵害原告之身體致傷害，既經認定，
    原告本於侵權行為法律關係，依前揭規定，請求被告負損害賠償責任，於法有據
    。茲審酌原告各項請求分述如下：
  (一)醫藥費部分：原告主張其因本件傷害，共支出醫藥費用四萬五千四百九十一元，
    業據提出形式上為被告所不爭執之寶建醫院醫療費用收據二紙（本院卷第六頁）
    ，被告另辯稱應扣除健保給付云云，經查原告所提出之收據所載項目，屬必要之
    醫療費用，又原告雖因參加全民健康保險而獲有醫療保險給付，惟保險制度旨在
    保護被保險人，非為減輕損害事故加害人之責任，原告對於被告之賠償請求權，
    不因中央健康保險局代為給付醫療費用而喪失，且本案亦非全民健康保險法第八
    十二條所稱之因汽車交通事故所提供醫療給付，被保險人對於加害人之損害賠償
    請求權因而喪失之情形，從而被告所辯並無足採，原告此部份請求應予准許。
  (二)工作損害金二十二萬元部分：原告主張原於開明土木包工業從事重機械手工作，
    每月可得四萬五千元，受傷後，自九十一年七月二十八日起共計六個月期間不能
    工作等情，業據提出在職証明書為證，又證人潘光明到庭証述：「該在職證明書
    是我開的，原告發生事故後就不能來上班，後來他就去當兵了。原告來我公司是
    開怪手，工資若算天的，每天二千元；若算月的，是每月四萬五千元。原告還能
    做一些營造的工作」等語，應可認定被告所得收入尚屬不定，本院斟酌近年來國
    家經濟景氣、國人平均收入水準，認原告之收入水準應以每日一千元即每月收入
    三萬元為適當；又原告受傷之左肩部裂傷傷口癒合後的疤痕可能影響其左手往外
    伸之活動，大約半年可自然回復，有寶建醫院九十三年三月九日（九三）寶建醫
    字第三九九五號函可參（本院卷第二十頁），參以附於警卷之寶建醫院九十一年
    七月三十日診斷証明書記載推定醫治之需要日數為一個月，可知原告其傷勢癒後
    僅係影響其其左手活動，核與其從事營造工作所須之能力並無影響，即其術後應
    未達喪失工作能力之程度，從而原告受傷無法工作之時間，係於手術後之一個月
    休養期間應屬合理，則原告請求被告賠償一個月期間內之工作損失，尚屬可採，
    即原告請求賠償工作收入損失於三萬元範圍應予准許，逾此部份應予駁回。
  (三)精神慰籍金部分：本件被告因細故毆打原告成傷之行為，係不法侵害原告之身體
    、健康，身心遭受痛苦，受有非財產之損害，自堪認定，則原告本於侵權行為之
    規定，請求被告賠償非財產上損害之慰撫金，於法有據；查原告為高職畢業，目
    前服役中，名下無不動產，被告係高職畢業，目前無工作，名下無不動產等情，
    均據兩造陳明在卷，並有本院調取之兩造歸戶財產查詢清單詢清單在卷可憑（本
    院卷第十八、十九頁），本院審酌兩造之身分、社會地位、經濟能力狀況及原告
    之傷勢程度等認原告請求被告應給付之慰撫金為十萬元為適當，予以准許，逾此
    部份，於法尚有未合。
五、綜上所述，原告依據侵權行為法律關係，請求被告給付十七萬五千四百九十一元
    ，為有理由，應予准許，逾此部分之請求，不應准許。原告陳明願供擔保，聲請
    宣告假執行，經核其勝訴部份，合於法律之規定，爰酌定相當之擔保金額宣告之
    ；其餘假執行之聲請，因訴之駁回而失所依附，不予准許。
六、結論：本件原告之訴，為一部有理由，一部無理由，並依民事訴訟法第七十九條
    、第三百九十條第二項，判決如主文。
中　　　華　　　民　　　國　　九十三　　年　　　四　　　月　　 十六　　 日
                                            民事第一庭
~B法　　　官　羅心芳
正本係照原本作成。
如對本判決上訴，須於判決送達後廿日內向本院提出上訴狀。
~B法院書記官　粘嫦珠
中　　　華　　　民　　　國　　九十三　　年　　　四　　　月　　十六　　日
